【裁判字號】    89,交易,240
【裁判日期】    900131
【裁判案由】    過失傷害
【裁判全文】
臺灣雲林地方法院刑事判決                        八十九年度交易字第二四０號
    公  訴  人  臺灣雲林地方法院檢察署檢察官
    被      告  丁○○
    選任辯護人  蕭世芳
右列被告因過失傷害案件，經檢察官提起公訴（八十九年度偵字第四一四九號），本
院判決如左：
    主  文
丁○○因過失傷害人之身體，處有期徒刑貳月，如易科罰金，以佰元折算壹日，緩
刑年。
    事  實
一、丁○○於民國八十九年八月二日夜間二十一時許，駕駛車號ＳＭ－５４６９號自
    用小客車，沿雲林縣二崙鄉○○村○○路由南往北方向行駛，途經該路田南枝三
    號電桿前左彎之彎道時，原應注意減速慢行並與前車保持適當之安全距離，而依
    當時天候雖為陰、夜間無照明，路面濕潤但無缺陷等情形，並無不能注意之情事
    ，竟疏未注意其右前方適有乙○○○騎乘車號ＮＴＺ－１００號機車，搭載丙○○、廖家鴻沿同方向駛入該彎道之情形，猶貿然以三十至四十公里之時速進入彎
    道，未與該機車保持適當之安全距離，而乙○○○亦疏未注意在該未劃分快慢車
    道之道路應靠右行駛，而行駛於該車道中間位置，以致丁○○所駕駛之自用小客
    車右前車頭自後追撞乙○○○所騎乘之機車後，人車倒地滑行，乙○○○因此受
    有雙側脛骨骨折、左股骨骨折、右撓骨骨折之傷害；丙○○受有頭部外傷合併蜘
    蛛膜下出血、臉部、左手多處撕裂傷、擦傷之傷害；廖家鴻則受有頭部外傷合併
    腦震盪之傷害。
二、案經乙○○○、丙○○及廖家鴻之法定代理人甲○○訴請臺灣雲林地方法院檢察
    署檢察官偵查起訴。
     理  由
一、訊據被告對於右揭時地駕駛汽車肇事之事實坦承不諱，核與告訴人乙○○○所指
    訴車禍發生之經過情形大致相符，雖告訴人乙○○○於本院審理時堅稱本件車禍
    之撞擊點在「白線靠近路邊外」或「白線邊緣」，並非在車道中間云云。然據卷
    附車禍發生後所拍攝之現場照片所示（參照偵查卷第二十四頁），於本件車道上
    有一明顯可見之刮地痕自道路中間位置斜伸向路面邊緣之白線，再參照卷附其他
    現場及事故發生後車輛受損之照片，可見該刮地痕應係告訴人乙○○○所騎乘之
    機車遭追撞倒地滑行所遺留之痕跡。再者，本件車禍發生之地點乃彎曲角度甚大
    之左向彎道，依照經驗法則，一般汽車駕駛人進入類此之彎道，多緊靠內側路面
    中線位置駕駛，以求駕駛之平順（即截彎取直之意），倘依告訴人乙○○○所指
    訴遭追撞之位置係在該道路邊緣，則被告應係沿該彎道之外側駕駛，轉彎角度變
    大，如此顯然有違一般汽車駕駛人之駕駛習慣，故告訴人乙○○○所指遭撞擊之
    位置難認屬實。此外復有道路交通事故調查報告表、告訴人等之診斷證明書、勘
    驗筆錄等在卷可憑，本件車禍發生之情形堪以認定。按行經彎道時，應減速慢行
    ，作隨時停車之準備；汽車在同一車道行駛時，除超越前車外，後車與前車之間
    應保持隨時可以煞停之距離；汽車行駛時，駕駛人應隨時注意車前狀況及兩車併
    行之間隔，並隨時採取必要之安全措施。道路交通安全規則第九十三條第一項第
    四款、第九十四條第一項、第三項分別定有明文。被告駕駛汽車自應注意遵守上
    揭道路交通安全規定。而依卷附道路交通事故調查報告表之記載及現場照片所示
    ，肇事當時天候陰、夜間無照明、路面濕潤、無缺陷，惟並無不能注意之情事，
    乃被告竟能注意而疏未注意其右前方適有乙○○○騎乘機車並搭載丙○○、廖家
    鴻沿同方向駛入該彎道之情形，猶貿然以三十至四十公里之時速進入彎道，而未
    與該機車保持適當之安全距離，以致肇事，自應負過失責任。臺灣省嘉雲區車輛
    行車事故鑑定委員會就本件車禍肇事原因之認定，就此部分之見解與本院相同，
    有該委員會鑑定意見書在卷可參。雖告訴人乙○○○騎乘機車亦疏未注意在該未
    劃分快慢車道之道路應靠右行駛，而行駛於該車道中間位置，以致遭被告駕車追
    撞，對本件車禍之發生亦不無過失，惟究無解於被告過失責任之成立，且被告之
    過失與告訴人之受傷間，有相當之因果關係，事證明確，被告犯行堪以認定。被
    告之辯護人猶聲請將本件車禍之肇事原因送覆議鑑定委員會覆議，核無必要，併
    此敘明。
二、核被告所為係犯刑法第二百八十四條第一項前段之過失傷害罪。被告一過失行為
    同時肇致告訴人乙○○○、丙○○及廖家鴻三人受傷，係一行為觸犯數相同之罪
    名，屬想像競合，應從一重處斷。爰審酌被告之素行良好、犯後坦承肇事且過失
    程度非重等一切情狀，量處如主文所示之刑，並諭知易科罰金之折算標準。末查
    ，被告未曾受有期徒刑以上刑之宣告，有臺灣高等法院被告全國前案紀錄表一紙
    在卷足憑，偶因過失罹犯本罪，就本件車禍所造成之損害，雖尚未與告訴人等達
    成民事和解，惟此已由告訴人另提民事訴訟解決，本院認其經此教訓後，當益知
    警惕，應無再犯之虞，因認所宣告之刑，以暫不執行為適當，併予宣告緩刑三年
    ，以啟自新。
據上論斷，應依刑事訴訟法第二百九十九條第一項前段，刑法第二條前段、第二百八
十四條第一項前段、第五十五條、第七十四條第一款、修正後刑法第四十一條第一項
，罰金罰鍰提高標準條例第一條前段、第二條，判決如主文。
本案經檢察官陳永豐到庭執行職務。
中      華      民      國      九十      年      一    月    三十一    日
                                            臺灣雲林地方法院刑事第一庭
                                                法  官  杭  起  鶴
右正本證明與原本無異。
如不服本判決，應於判決送達後十日內向本院提出上訴狀( 應附繕本 )。
                                                書記官  鄭  國  銘
中      華      民      國      九十      年      一    月    三十一    日
刑法第二百八十四條第一項前段
  因過失傷害人者，處六月以下有期徒刑、拘役或五百元以下罰金，致重傷者，處一
  年以下有期徒刑、拘役或五百元以下罰金。


司法院資訊處製作；財團法人民間司法改革基金會備份。
